【裁判字號】    99,易,355
【裁判日期】    990526
【裁判案由】    竊盜
【裁判全文】
臺灣桃園地方法院刑事判決               99年度易字第355號
公  訴  人  臺灣桃園地方法院檢察署檢察官
被      告  甲○○
上列被告因竊盜案件，經檢察官提起公訴（99年度偵字第9390、
9662號），被告於準備程序中對檢察官起訴事實為有罪之陳述，
經本院裁定依簡式審判程序審理，判決如下：
    主  文
甲○○竊盜，累犯，處有期徒刑肆月，如易科罰金，以新臺幣壹
仟元折算壹日；又竊盜，累犯，處有期徒刑陸月，如易科罰金，
以新臺幣壹仟元折算壹日。應執行有期徒刑捌月，如易科罰金，
以新臺幣壹仟元折算壹日。
    事實及理由
一、甲○○於民國96年間因搶奪案件，經本院以96年度訴字第13
    67號判決判處有期徒刑8 月確定，同年又因竊盜案件，先後
    經本院96年度桃簡字第1648號、96年度壢簡字第1888號判決
    判處有期徒刑5 月、4 月確定，上開3 罪經本院97年度聲字
    第296 號裁定應執行有期徒刑1 年3 月確定，入監執行後，
    甫於97年8 月22日縮刑期滿執行完畢。猶不知悔改，於99年
    3 月28日上午4 時許，行經桃園縣觀音鄉○○路○ 段92號前
    ，見乙○○所有停放該處之腳踏車1 輛（價值約新臺幣【以
    下同】1,500 元）未上鎖，竟意圖為自己不法之所有，徒手
    竊取後供己騎用。復另行起意，基於為自己不法所有之犯意
    ，於同年4 月1 日上午3 、4 時許，在桃園縣中壢市○○路
    330 號前，徒手拔取海華國際之星社區設置在社區○○○○
    道路樹內之落地式投射燈4 個（價值6,000 元），得手後，
    先將其中2 個落地式投射燈移至桃園縣中壢市○○路402 號
    前藏放，嗣於同日上午6 時40分許，站立在海華國際之星社
    區○○○道前吸煙時，為警發現其旁有2 個落地式投射燈，
    行跡可疑，上前盤查後查獲。
二、本案證據：
  (一)被告甲○○於本院審理時之自白。
  (二)證人即被害人乙○○於警詢之證述。
  (三)證人即海華國際之星社區主任委員丙○○於警詢之證述。
  (四)贓物認領保管單2紙。
  (五)查獲現場照片9張。
三、論罪科刑：
  (一)核被告所為，均係犯刑法第320 條第1 項之竊盜罪。按竊盜
    罪既遂與未遂之區別，應以所竊之物已否移入自己權力支配
    之下為標準。本件被告業將落地式投射燈4 個自路樹內拔出
    ，復已將其中2 個移置其他地點藏放，其行竊後2 、3 小時
    始為警查獲乙情，已據被告在本院訊問時供陳明確（見本院
    卷第9 頁反面），可見被告所竊取之落地式投射燈4 個均已
    置於其實力支配之下，其竊盜犯行應屬既遂，公訴意旨認尚
    屬未遂階段，應有誤會，併此敘明。
  (二)被告所犯2 次竊盜犯行，犯意各別，行為互殊，應予分論併
    罰。
  (三)又被告有犯罪事實欄所示之科刑及執行紀錄，有卷附臺灣高
    等法院被告前案紀錄表1 份可稽，其受有期徒刑之執行完畢
    後，5 年以內故意再犯有期徒刑以上之本案2 罪，均為累犯
    ，各應依刑法第47條第1 項之規定加重其刑。
  (四)爰審酌被告正值壯年，竟不思循正當途徑獲取所需，任意攫
    取他人財物，輕忽他人之財產法益，且其前已有竊盜之前科
    紀錄，素行不佳，亦曾因竊盜案件經法院為有罪判決確定，
    仍不知悔改，一再為竊盜犯行，顯有漠視法紀之情，自不容
    輕縱，暨考量其犯罪之手段、動機、目的、生活狀況、智識
    程度、竊取財物之價值，犯後尚能坦承之態度等一切情狀，
    量處如主文所示之刑，並諭知易科罰金之折算標準，並定其
    應執行刑及諭知易科罰金之折算標準，以資懲儆。至公訴人
    雖就被告2 次竊盜犯行各具體求刑有期徒刑6 月，然本院斟
    酌被告2 次竊盜犯行之具體犯罪情節及前述各情，認2 次竊
    盜情節既不相同，公訴人求處相同之刑即非洽當，且就犯罪
    情節較輕微之竊盜犯行，求刑尚嫌過重，而認應處以主文所
    示之刑度為妥適。
  (五)至公訴意旨雖聲請本院依竊盜犯贓物犯保安處分條例之規定
    諭知被告於刑之執行前，令入勞動場所強制工作一節，惟按
    竊盜犯贓物犯保安處分條例第2 條第4 項係規定：「應執行
    之刑未達1 年以上者，不適用本條例」，從而，18歲以上之
    竊盜犯或贓物犯，縱有犯罪之習慣，如果其應執行刑，未達
    1 年以上者，不得適用本條例宣告強制工作處分（最高法院
    86年度台上字第3133號判決要旨可資參照）。本件被告所處
    之宣告刑既未逾1 年，則自無從適用上揭竊盜犯贓物犯保安
    處分條例之規定，是公訴人請求併依前揭竊盜犯贓物犯保安
    處分條例之規定，令被告入勞動場所強制工作，即於法未合
    ，附此敘明。
據上論斷，應依刑事訴訟法第273 條之1 第1 項、第299 條第1
項前段、第310 條之2 、第454 條第1 項，刑法第320 條第1 項
、第51條第5 款、第47條第1 項、第41條第1 項前段、第8 項，
刑法施行法第1 條之1 第1 項、第2 項前段，判決如主文。
本案經檢察官周芝君到庭執行職務。
中    華    民    國    99    年    5     月    26    日
                      刑事第十二庭  法  官  許雅婷
以上正本證明與原本無異。
如不服本判決，應於判決送達後10日內向本院提出上訴狀（應附
繕本），其未敘述上訴理由者，應於上訴期間屆滿後20日內補提
理由書狀於本院，上訴於臺灣高等法院。
                                    書記官  陳孟君
中    華    民    國    99    年    5     月    26    日
附錄本案論罪科刑法條全文：
中華民國刑法第320條
意圖為自己或第三人不法之所有，而竊取他人之動產者，為竊盜
罪，處5 年以下有期徒刑、拘役或5 百元以下罰金。
意圖為自己或第三人不法之利益，而竊佔他人之不動產者，依前
項之規定處斷。
前二項之未遂犯罰之。

司法院資訊處製作；財團法人民間司法改革基金會備份。
